# 自行研发何时确认为无形资产

提问人：wx2012 时间：2013-05-29 16:39:30
一、确认为无形资产的要素 在开发阶段,判断可以将有关支出资本化确认为无形资产，必须同时满足下列条件: (一)完成该无形资产以使其能够使用或出售在技术上具有可行性 判断无形资产的开发在技术上是否具有可行性,应当以目前阶段的成果为基础,并提供相关证据和材料,证明企业进行开发所需的技术条件等已经具备,不存在技术上的障碍或其他不确定性。比如,企业已经完成了全部计划、设计和测试活动,这些活动是使资产能够达到设计规划书中的功能、特征和技术所必需的活动或经过专家鉴定等。 (二)具有完成该无形资产并使用或出售的意图 开发某项产品或专利技术产品等,通常是根据管理当局决定该项研发活动的目的或者意图加以确定，也就是说，研发项目形成成果以后,是为出售还是为自己使用并从使用中获得经济利益,应当依管理当局的决定为依据。因此,企业的管理当局应当明确表明其持有拟开发无形资产的目的,并具有完成该项无形资产开发并使其能够使用或出售的可能性。
(三)无形资产产生经济利益的方式,包括能够证明运用该无形资产生产的产品 开发支出资本化作为无形资产确认，其基本条件是能够为企业带来未来经济利益。如果有关的无形资产在形成以后,主要是用于形成新产品或新工艺的,企业应对运用该无形资产生产的产品市场情况进行估计,应能够证明所生产的产品存在市场,能够带来经济利益的流入;如果有关的无形资产开发以后主要是用于对外出售的,则企业应能够证明市场上存在对该类无形资产的需求,开发以后存在外在的市场可以出售并带来经济利益的流入;如果无形资产开发以后不是用于生产产品,也不是用于对外出售,而是在企业内部使用的,则企业应能够证明在企业内部使用时对企业的有用性。
(四)有足够的技术、财务资源和其他资源支持,以完成该无形资产的开发,并有能力使用或出售该无形资产 这一条件主要包括:(1)为完成该项无形资产开发具有技术上的可靠性。开发的无形资产并使其形成成果在技术上的可靠性是继续开发活动的关键。因此,必须有确凿证据证明企业继续开发该项无形资产有足够的技术支持和技术能力。(2)财务资源和其他资源支持。财务和其他资源支持是能够完成该项无形资产开发的经济基础,因此,企业必须能够说明为完成该项无形资产的开发所需的财务和其他资源,是否能够足以支持完成该项无形资产的开发。(3)能够证明企业获取在开发过程中所需的技术、财务和其他资源,以及企业获得这些资源的相关计划等。如在企业自有资金不足以提供支持的情况下,是否存在外部其他方面的资金支持,如银行等借款机构愿意为该无形资产的开发提供所需资金的声明等来证实。(4)有能力使用或出售该无形资产以取得收益。
(五)归属于该无形资产开发阶段的支出能够可靠计量 企业对于研究开发活动发生的支出应单独核算,如发生的研究开发人员的工资、材料费等,在企业同时从事多项研究开发活动的情况下,所发生的支出同时用于支持多项研究开发活动的,应按照一定的标准在各项研究开发活动之间进行分配,无法明确分配的,应予费用化计入当期损益,不计入开发活动的成本。
二、专利申请 就专利申请权能否作为无形资产入账的依据，没有明确界定，存在确认上的争议。 也有观点认为，如果专利已经开始在生产经营中发挥了效率，应该是符合确认原则的。是否获得专利批准，应该是法律方面的形式要件，不影响企业对一项企业拥有资产的判断。 无形资产通常包括专利权、非专利技术、商标权、著作权、特许权、土地使用权等。
个人建议，等专利权能够申请成功，再作入账及后续处理。专利申请相关费用，计入成本。

回答人：chenyiwei
基本赞同此处对“可供使用状态”的理解。要注意实质重于形式，不能仅仅考虑在法律上获得专利证书的情况，关键还是该专利从何时开始可以为本企业在正常的经营中产生商业价值。